【裁判字號】    97,裁,774
【裁判日期】    970124
【裁判案由】    技師法
【裁判全文】
最  高  行  政  法  院  裁  定
                                     97年度裁字第00774號
上  訴  人  甲○○
訴訟代理人  周威良律師
被 上訴 人  行政院公共工程委員會
代  表  人  吳澤成
上列當事人間技師法事件，上訴人對於中華民國96年8月15日臺
北高等行政法院95年度訴字第4060號判決，提起上訴，本院裁定
如下：
    主  文
上訴駁回。
上訴審訴訟費用由上訴人負擔。
    理  由
一、按對於高等行政法院判決之上訴，非以其違背法令為理由，
    不得為之，行政訴訟法第242條定有明文。依同法第243條第
    1項規定，判決不適用法規或適用不當者，為違背法令；而
    判決有同條第2項所列各款情形之一者，為當然違背法令。
    是當事人對於高等行政法院判決上訴，如依行政訴訟法第24
    3條第1項規定，以高等行政法院判決有不適用法規或適用不
    當為理由時，其上訴狀或理由書應有具體之指摘，並揭示該
    法規之條項或其內容；若係成文法以外之法則，應揭示該法
    則之旨趣；倘為司法院解釋或本院之判例，則應揭示該判解
    之字號或其內容。如以行政訴訟法第243條第2項所列各款情
    形為理由時，其上訴狀或理由書，應揭示合於該條項各款之
    事實。上訴狀或理由書如未依此項方法表明，或其所表明者
    與上開法條規定不合時，即難認為已對高等行政法院判決之
    違背法令有具體之指摘，其上訴自難認為合法。本件上訴人
    對於高等行政法院判決上訴，係以：按上訴人受聘於國興工
    程顧問股份有限公司(下稱國興顧問公司)，該公司民國92年
    7月22日函，係指撙節被上訴人之引水幹線鑽探規劃費用，
    原審曲解該函文義，未斟酌全辯論意旨與調查證據之結果，
    且未依論理及經驗法則判斷事實真偽，率為不利於上訴人之
    論斷，有判決不備理由之違法。另上訴人主張系爭引水幹線
    並非建築物，無須進行地下探勘，原審未予置理，亦有未合
    ，復對上訴人所指陳建築技術規則等相關各節，棄置不論，
    凡此均有判決理由不備之違法等語，為其理由。惟查本件原
    審經調查證據所得而為判決敘明：系爭委託技術服務案，其
    契約目的在由國興顧問公司就抽水站、排放渠道及引水幹線
    等系統功能，提供規劃設計及監造服務，縱法令未明文規定
    引水幹線須作地質鑽探，但依契約第2條第3款第2目規定，
    國興顧問公司應提供補充地質調查與分析，則上訴人就地質
    狀況應為充分之了解，俾能提出適當之設計或規劃，始符契
    約之本旨。而上訴人為本案於第1次變更設計之時，即已有
    地下水位資料，上訴人當時復已知地下水位偏高，應依其專
    業之職責提出是否應執行地質鑽探試驗之建議，但上訴人仍
    未就其必要性對業主提出建議，僅以附近之相關資料進行設
    計，以致於工程復工後現場發生砂湧及道路損害情形而再度
    停工，接著方建議進行引水管線沿線之鑽探。上訴人未於當
    時作引水幹線為地下探勘，有違背其業務應盡之義務，殊堪
    認定。再依國興顧問公司92年7月22日函觀之，乃係國興顧
    問公司基於撙節工程費而不辦理該鑽探工作，並非上訴人所
    稱係因三重市公所為節省費用所致等情甚詳，自無上訴意旨
    所主張原判決未斟酌調查證據所得而認定，有判決不備理由
    之違誤。至上訴意旨其餘指摘，亦無非係就原審取捨證據、
    認定事實之職權行使，指摘其為不當，並就原審已論斷者，
    泛言未論斷，而未具體表明合於不適用法規、適用法規不當
    、或行政訴訟法第243條第2項所列各款之情形，難認對該判
    決之如何違背法令已有具體之指摘。依首揭說明，應認其上
    訴為不合法。
二、據上論結，本件上訴為不合法，依行政訴訟法第249條第1項
    前段、第104條、民事訴訟法第95條、第78條，裁定如主文
    。
中    華    民    國    97    年    1     月    24    日
                    最高行政法院第一庭
                        審判長法官  鄭  淑  貞
                              法官  楊  惠  欽
                              法官  吳  明  鴻
                              法官  鄭  小  康
                              法官  帥  嘉  寶
以  上  正  本  證  明  與  原  本  無  異
中    華    民    國    97    年    1     月    24    日
                              書記官  郭  育  玎


司法院資訊處製作；財團法人民間司法改革基金會備份。
